臺北高等行政法院裁定　　　　　　　　　　　　　　　九十年度訴字第三九九三號
　　原　　　告　台灣省漁會
　　代　表　人　甲○○理事長.
　　訴訟代理人　張國清律師
　　被　　　告　台北縣政府稅捐稽徵處（原台北縣稅捐稽徵處）
　　代　表　人　乙○○處長）.
右當事人間因地價稅事件，原告不服台北縣政府中華民國九十年四月三日八九北府訴
決字第四三八三九九號訴願決定，提起行政訴訟，本院裁定如左：
    主　文
原告之訴駁回。
訴訟費用由原告負擔。
    理　由
一、按「訴願之提起，應自行政處分達到或公告期滿之次日起三十日內為之」、「訴
    願事件，提起訴願逾法定期間或未於訴願法第五十七條所定期間內補送訴願書者
    ，應為不受理之決定」，分別為同法第十四條第一項及第七十七條第二款所明定
    。
二、本件原告因地價稅事件，不服被告所為民國（下同）八十七年度地價稅之核課，
    申請復查，經被告以八十九年七月二十五日八九北稅法字第一一五九八七號復查
    決定駁回，並於同年八月七日送達原告，此有原告之代表人鄭美蘭蓋章之掛號郵
    件收件回執影本附原處分卷可稽。計其提起訴願之期間，應自八十九年八月八日
    起算，至同年九月六日即已屆滿。原告遲至八十九年九月八日始向被告三重分處
    提起訴願，有原告八十九年十一月七日省漁會字第二七三七號函可按，訴願決定
    以其訴願已逾法定不變期間，不予受理，自無不合。原告復對之提起行政訴訟，
    顯非合法，應予駁回。
三、次查，原告所提八十九年度各級行政法院行政訴訟法律問題座談會：「法律問題
    六：高等法院行政法院如認定訴願決定程序上不受理之案件有違法之情形時，得
    否將訴願決定撤銷，發回原訴願機關重為決定？大會研討結果：採折衷說；即如
    屬羈束處分，高等行政法院依法可自行審查，自不須將訴願決定撤銷發回。若屬
    裁量處分，則因行政訴訟僅得審查行政處分是否違法，至其裁量是否適當，應由
    訴願機關負責審查。」準此，上揭座談會結論係以訴願機關為訴願不受理決定有
    違法之情形為前提。查本件訴願決定以原告提起訴願逾法定期間，不予受理，於
    法既無不合，已如前述，自無上開座談會結論之適用。又提起訴願因逾法定期間
    而為不受理決定時，如原行政處分顯屬違法或不當，原行政處分機關或其上級機
    關「得依職權」撤銷或變更之，訴願法第八十條第一項前段定有明文，據此，本
    件是否撤銷或變更原處分，係屬原行政處分機關或其上級機關之職權範圍，原告
    非得更行提起行政訴訟據以請求法院將原處分撤銷或變更。是原告之主張，均非
    足採，併此敘明。
四、依行政訴訟法第一百零七條第一項第十款、第一百零四條、民事訴訟法第九十五
    條、第七十八條，裁定如主文。
中　　華　　民　　國　　　九十一　　年　　　五　　　　月　　二十七　　　日
                 　　　　　 臺 北 高 等 行 政 法 院   第 五 庭
                                           審 判 長  法  　官　葉百修
                                         　          法  　官　劉介中
                                         　          法  　官　黃清光
右為正本係照原本作成。
如不服本裁定，應於送達後十日內向本院提出抗告狀（須按他造人數附繕本）。
中　　華　　民　　國　　　九十一　　年　　　五　　　　月　　二十九　　　日
  　　　　　　　　　　　　　　　　　　　　　　　　　 書 記 官　楊子鋒
